臺灣高雄地方法院刑事判決　　　　　　　96年度訴字第5051號
公　訴　人　臺灣高雄地方法院檢察署檢察官
被　　　告　乙○○
上列被告因違反毒品危害防制條例案件，經檢察官提起公訴（96
年度毒偵字第9647號），被告於本院準備程序中為有罪陳述，經
合議庭裁定由受命法官依簡式審判程序獨任審理，本院判決如下
：
    主  文
乙○○施用第一級毒品，累犯，處有期徒刑捌月，扣案之海洛因
肆包（合計淨重貳點貳肆公克，空包裝總重壹點零參公克），均
沒收銷燬之。又施用第二級毒品，累犯，處有期徒刑肆月。應執
行有期徒刑拾月，扣案之海洛因肆包（合計淨重貳點貳肆公克，
空包裝總重壹點零參公克），均沒收銷燬之。
    事  實
一、乙○○前於民國93年間，因施用毒品案件，經本院以93年度
    毒聲字第1801號裁定送勒戒所觀察、勒戒，因認有繼續施用
    毒品之傾向，再經本院以93年度毒聲字第2360號裁定送強制
    戒治，嗣因認無繼續執行戒治之必要，於94年6 月22日強制
    戒治執行完畢釋放，並經臺灣高雄地方法院檢察署檢察官於
    94年7 月13日以94年度戒毒偵字第376 號為不起訴處分確定
    。又於93年間，因違反槍砲彈藥刀械管制條例案件，經本院
    以93年度訴字第3240號判決判處有期徒刑1 年6 月確定，甫
    於96年1 月15日縮刑期滿執行完畢。詎其猶未戒除毒癮，明
    知海洛因及甲基安非他命業經公告列為毒品危害防制條例第
    2 條第2 項第1 款第一級毒品及同條項第2 款第二級毒品，
    不得非法持有、施用，竟猶不知戒絕悔改，基於施用第二、
    一級毒品之犯意，先於96年10月28日上午7 、8 時許，在其
    位於高雄市前鎮區鎮昌里17鄰鎮昌5巷17 號之住處內，以燒
    烤之方式施用甲基安非他命1 次；再於同日上午10時許，在
    高雄市○○區○○路與輔仁路口停車場旁之公園涼亭內，以
    將海洛因摻入香菸內吸食之方式施用海洛因1 次。嗣於同日
    上午11時50分許，在高雄市苓雅區○○○路95巷10弄3 號前
    ，因形跡可疑為警臨檢查獲，並當場扣得海洛因4 小包（合
    計淨重2.24公克、空包裝總重1.03公克）。
二、案經高雄市政府警察局保安大隊移送臺灣高雄地方法院檢察
    署檢察官偵查起訴。
    理  由
一、本件被告乙○○所犯係死刑、無期徒刑、最輕本刑為3 年以
    上有期徒刑以外之罪，其於準備程序中就被訴事實為有罪之
    陳述，經法官告知簡式審判程序之旨，並聽取公訴人及被告
    之意見後，認為適宜由受命法官獨任進行簡式審判程序，依
    刑事訴訟法第273 條之1 第1 項規定，裁定由受命法官獨任
    進行審判程序，合先敘明。
二、訊據被告乙○○對於上揭時間分別施用第一級毒品海洛因及
    第二級毒品甲基安非他命之事實，於本院審理時均坦承不諱
    （見本院卷第45頁），而被告為警採集之尿液，經送請高雄
    市立凱旋醫院，以酵素免疫法（EIA)及氣相層析質譜法 (GC
    /MS)方法檢驗結果，呈嗎啡、甲基安非他命陽性反應，此有
    該醫院96年11月5 日濫用藥物尿液檢驗報告及保安警察大隊
    刑案移送專責組偵辦毒品危害防治條例嫌疑人尿液採證代碼
    表（尿液編號L 專-96552）各1 份附卷可稽（見警卷第9 、
    10 頁） 。又扣案之白色粉末4 包，經送請法務部調查局檢
    驗結果，認含海洛因成分，合計淨重2.24公克，空包裝總重
    1.03公克，此有該局96年11月26日調科壹字第09623079870
    號鑑定通知書1 紙存卷可參（見本院卷第22頁），是該扣案
    之白色粉末4 包，係第一級毒品海洛因無訛，此外，復有扣
    押筆錄、扣押物品目錄表在卷可稽（見警卷第12至14頁），
    據此足徵被告前開施用第一級毒品海洛因及第二級毒品甲基
    安非他命各1 次之自白核與事實相符，堪可採為論罪科刑之
    依據，是被告施用第一級毒品海洛因及第二級毒品甲基安非
    命之犯行，罪證明確，堪以認定。又被告有上開事實欄所載
    經強制戒治執行完畢之情，有卷附臺灣高等法院被告前案紀
    錄表1 份可按。從而，被告於強制戒治執行完畢釋放後，5
    年內再犯本件違反毒品危害防制條例第10條第1 項之施用第
    一級毒品罪及同條第2 項之施用第二級毒品罪，洵堪認定，
    均應依毒品危害防制條例第23條第2 項之規定，予以追訴處
    罰，本案事證明確，自應依法論科。
三、核被告乙○○所為，係犯毒品危害防制條例第10條第1 項之
    施用第一級毒品罪及同條第2 項之施用第二級毒品罪。被告
    持有第一級、第二級毒品並進而施用，其持有之低度行為，
    應為施用之高度行為所吸收，不另論罪。被告所犯上開2 罪
    ，犯意各別，行為互異，應分論併罰。又被告有如上事實欄
    所述前科事實，有臺灣高等法院被告前案紀錄表1 份在卷可
    查，其受有期徒刑執行完畢後，5 年以內故意再犯本件有期
    徒刑以上之2 罪，均為累犯，均應依法加重其刑。爰審酌被
    告前因施用毒品，並經觀察、勒戒及強制戒治程序，仍未能
    徹底戒絕吸毒惡行，顯見意志不堅，惟念其犯後坦承犯行，
    且施用毒品乃屬自戕行為，尚未害及他人等一切情狀，分別
    量處如主文所示之刑，並定其應執行之刑。
五、扣案之白色粉末4 包，經送請法務部調查局鑑驗結果，認該
    白色粉末4 包係第一級毒品海洛因，業據本院認定如前，又
    裝放海洛因之殘餘粉末膠袋因與毒品無從析離，均係違禁物
    ，不論屬犯人所有與否，爰均依毒品危害防制條例第18條第
    1 項前段之規定，併予宣告沒收銷燬之。至於送鑑耗損之部
    分，既已滅失，自無庸宣告沒收銷燬，附此敘明。
據上論斷，應依刑事訴訟法第273 條之1 第1 項、第299 條第1
項前段，毒品危害防制條例第10條第1 項、第2 項、第18條第1
項前段，刑法第11條、第47條第1 項、第51條第5 款，判決如主
文。
本案經檢察官甲○○到庭執行職務。
中　　華　　民　　國　　96　　年　　12　　月　　27　　日
                  刑事第十二庭  法　官  葉文博
以上正本證明與原本無異。
如不服本判決應於收受本判決後10日內向本院提出上訴書狀，並
應敘述具體理由，如未敘述上訴理由者，應於上訴期間屆滿後20
日內補提理由書狀於本院（均須按他造當事人之人數附繕本）「
切勿逕送上級法院」。
中　　華　　民　　國　　96　　年　　12　　月　　27　　日
                                書記官  李柏親
附錄本案論罪科刑法條
毒品危害防制條例第10條
施用第一級毒品者，處6 月以上5 年以下有期徒刑。
施用第二級毒品者，處3 年以下有期徒刑。
